【裁判字號】    95,小上,37
【裁判日期】    951229
【裁判案由】    清償債務
【裁判全文】
臺灣嘉義地方法院民事裁定              95年度小上字第37號
上  訴  人  甲○○
被上訴人    誠泰行銷股份有限公司
法定代理人  乙○○
上列當事人間清償債務事件，上訴人對於中華民國95年10月11日
本院嘉義簡易庭95年度朴小字第232號第一審判決提起上訴，本
院判決如下：
    主      文
上訴駁回。
第二審訴訟費用新臺幣仟伍佰元由上訴人負擔。
    事實及理由
一、按對於小額程序之第一審裁判之上訴，非以其違背法令為理
    由，不得為之。又上訴狀應記載上訴理由，並表明原判決所
    違背之法令及其具體內容，依訴訟資料可認原判決有違背法
    令之具體事實，民事訴訟法第四百三十六條之二十四第二項
    及第四百三十六條之二十五分別定有明文。是當事人對於小
    額程序之第一審判決提起上訴，以第一審判決有不適用法規
    或適用不當為理由時，其上訴狀或理由書應有具體之指摘，
    依訴訟資料可認原判決有違背法令之具體事實，否則其上訴
    即難認為合法。
二、本件上訴理由略以：
(一)本件是由上訴人、被上訴人與訴外人山基通路科技股份有限
    公司 (以下稱山基公司)三者間之契約聯立關係所構成：被
    上訴人先與山基公司完成簽訂合作協議及代辦貸款之委任授
    權後，再由山基公司與上訴人簽訂買賣協議，並代被上訴人
    提供空白貸款申請書引導上訴人填具資料及簽名。山基公司
    收回蓋章送交訴外人誠泰商業銀行股份有限公司 (現已更名
    為台灣新光商業銀行股份有限公司，以下稱台灣新光銀行)
    核定後，台灣新光銀行匯款予山基公司，山基公司於收受貨
    款後將貨品寄給上訴人，上訴人未在兩週之內退貨解約，三
    者間之契約聯立關係即成立，且三者間是須互負「相互履行
    義務」之雙務契約。上訴人向台灣新光銀行貸款金額新臺幣
    (下同)71,976 元。上訴人未依約按時給付分期款，因而喪
    失期限利益，全部債務視為到期，迄尚欠53,982元。嗣台灣
    新光銀行於民國95年5月25日將上開債權讓與被上訴人。而
    上訴人與被上訴人間所成立之債權，係買賣契約債權成立後
    再轉成消費借貸契約之債權，亦即消費借貸契約係源自於買
    賣契約，故買賣契約終止，消費借貸契約之債權亦隨之消滅
    ，此為聯立契約債之相對性。
(二)被上訴人主張台灣新光銀行有具上訴人之貸款申請書撥款於
    山基公司，惟依其所提出上訴人之貸款申請書與繳款明細，
    僅能證明上訴人對其有繳款之依據，卻難以證明其有依約實
    際撥款於山基公司之事實。另參照山基公司主張：「其之所
    以週轉不靈而導致停業，係肇因於與其合作之某家銀行未依
    法撥款於他所導致，其非法藉口而未撥付之總金額達新台幣
    兩千萬元之多。」若該證據屬實，台灣新光銀行須負民法第
    217條之法律責任。
(三)山基公司有取得遠東國際商業銀行代辦貸款業務之委任，但
    對台灣新光銀行卻查無此一授權，其能代台灣新光銀行辦理
    貸款業務之依據為何，請被上訴人提出此書證資料，及台灣
    新光銀行實際經山基公司確認之合作協議書、匯款數額明細
    表、匯款依據及管道。
三、經查，本件上訴人之上訴理由僅係要求被上訴人提出書證資
    料云云，惟卻均未具體指摘原審判決有何違背法令之處，故
    依首揭說明，難認其上訴為合法，應予駁回。
四、末按法院為小額訴訟費用之裁判時，應確定其費用額，民事
    訴訟法第436條之19第1項定有明文，此依同法第436條之32
    第1項規定，於小額事件之上訴程序準用之。查上訴人提起
    本件上訴既經駁回，則上訴人應負擔之本件訴訟費用額為第
    二審裁判費新臺幣1,500元。
五、據上論結，本件上訴為不合法，依民事訴訟法第436條之32
    第2項、第444條第1項前段、第95條、第78條、第436條之19
    第1項，裁定如主文。
中    華    民    國    95    年    12    月    29    日
                  民二庭審判長法  官  張育彰
                              法  官  林福來
                              法  官  黃明展
以上正本係照原本作成
本裁定不得抗告。
中    華    民    國    95    年    12    月    29    日
                            書記官  王佩湘


司法院資訊處製作；財團法人民間司法改革基金會備份。
